<LexicalEntry>
	<feat att="partOfSpeech" val="mainVerb" />
	<feat att="id" val="GMU_FØLGE,3_1" />
	<feat att="morphologicalUnitId" val="FØLGE_3" />
	<feat att="originalSource" val="PAROLE" />
	<feat att="independentWord" val="yes" />
	<Lemma>
		<FormRepresentation>
			<feat att="writtenForm" val="følge" />
			<feat att="officiallyApproved" val="yes" />
		</FormRepresentation>
	</Lemma>
	<WordForm>
		<feat att="verbFormMood" val="imperative" />
		<FormRepresentation>
			<feat att="writtenForm" val="følg" />
			<feat att="inflectionalParadigm" val="MFG0173" />
			<feat att="officiallyApproved" val="yes" />
			<feat att="frequency" val="4.4464" />
		</FormRepresentation>
	</WordForm>
	<WordForm>
		<feat att="verbFormMood" val="indicative" />
		<feat att="tense" val="past" />
		<feat att="voice" val="passiveVoice" />
		<FormRepresentation>
			<feat att="writtenForm" val="fulgtes" />
			<feat att="inflectionalParadigm" val="MFG0173" />
			<feat att="officiallyApproved" val="yes" />
			<feat att="frequency" val="5.4107" />
		</FormRepresentation>
	</WordForm>
	<WordForm>
		<feat att="verbFormMood" val="indicative" />
		<feat att="tense" val="present" />
		<feat att="voice" val="passiveVoice" />
		<FormRepresentation>
			<feat att="writtenForm" val="følges" />
			<feat att="inflectionalParadigm" val="MFG0173" />
			<feat att="officiallyApproved" val="yes" />
			<feat att="frequency" val="19.8393" />
		</FormRepresentation>
	</WordForm>
	<WordForm>
		<feat att="verbFormMood" val="indicative" />
		<feat att="tense" val="past" />
		<feat att="voice" val="activeVoice" />
		<FormRepresentation>
			<feat att="writtenForm" val="fulgte" />
			<feat att="inflectionalParadigm" val="MFG0173" />
			<feat att="officiallyApproved" val="yes" />
			<feat att="frequency" val="78.375" />
		</FormRepresentation>
	</WordForm>
	<WordForm>
		<feat att="verbFormMood" val="indicative" />
		<feat att="tense" val="present" />
		<feat att="voice" val="activeVoice" />
		<FormRepresentation>
			<feat att="writtenForm" val="følger" />
			<feat att="inflectionalParadigm" val="MFG0173" />
			<feat att="officiallyApproved" val="yes" />
			<feat att="frequency" val="113.7143" />
		</FormRepresentation>
	</WordForm>
	<WordForm>
		<feat att="verbFormMood" val="infinitive" />
		<feat att="voice" val="passiveVoice" />
		<FormRepresentation>
			<feat att="writtenForm" val="følges" />
			<feat att="inflectionalParadigm" val="MFG0173" />
			<feat att="officiallyApproved" val="yes" />
			<feat att="frequency" val="19.8393" />
		</FormRepresentation>
	</WordForm>
	<WordForm>
		<feat att="verbFormMood" val="infinitive" />
		<feat att="voice" val="activeVoice" />
		<FormRepresentation>
			<feat att="writtenForm" val="følge" />
			<feat att="inflectionalParadigm" val="MFG0173" />
			<feat att="officiallyApproved" val="yes" />
			<feat att="frequency" val="190.5" />
		</FormRepresentation>
	</WordForm>
	<WordForm>
		<feat att="verbFormMood" val="participle" />
		<feat att="tense" val="past" />
		<FormRepresentation>
			<feat att="writtenForm" val="fulgt" />
			<feat att="inflectionalParadigm" val="MFG0173" />
			<feat att="officiallyApproved" val="yes" />
			<feat att="frequency" val="45.9464" />
		</FormRepresentation>
	</WordForm>
	<WordForm>
		<feat att="verbFormMood" val="participle" />
		<feat att="tense" val="present" />
		<FormRepresentation>
			<feat att="writtenForm" val="følgende" />
			<feat att="inflectionalParadigm" val="MFG0173" />
			<feat att="officiallyApproved" val="yes" />
			<feat att="frequency" val="103.8036" />
		</FormRepresentation>
	</WordForm>
	<WordForm>
		<feat att="verbFormMood" val="gerundive" />
		<feat att="grammaticalNumber" val="singular" />
		<feat att="grammaticalGender" val="commonGender" />
		<feat att="definiteness" val="unspecified" />
		<feat att="transcategorization" val="transnominal" />
		<FormRepresentation>
			<feat att="writtenForm" val="følgen" />
			<feat att="inflectionalParadigm" val="MFG0173" />
			<feat att="officiallyApproved" val="yes" />
			<feat att="frequency" val="2.0357" />
		</FormRepresentation>
	</WordForm>
	<WordForm>
		<feat att="verbFormMood" val="participle" />
		<feat att="tense" val="present" />
		<feat att="grammaticalNumber" val="unspecified" />
		<feat att="grammaticalGender" val="unspecified" />
		<feat att="definiteness" val="unspecified" />
		<feat att="transcategorization" val="transadjectival" />
		<FormRepresentation>
			<feat att="writtenForm" val="følgende" />
			<feat att="inflectionalParadigm" val="MFG0173" />
			<feat att="officiallyApproved" val="yes" />
			<feat att="frequency" val="103.8036" />
		</FormRepresentation>
	</WordForm>
	<WordForm>
		<feat att="verbFormMood" val="participle" />
		<feat att="tense" val="past" />
		<feat att="grammaticalNumber" val="singular" />
		<feat att="grammaticalGender" val="neuter" />
		<feat att="definiteness" val="indefinite" />
		<feat att="transcategorization" val="transadjectival" />
		<FormRepresentation>
			<feat att="writtenForm" val="fulgt" />
			<feat att="inflectionalParadigm" val="MFG0173" />
			<feat att="officiallyApproved" val="yes" />
			<feat att="frequency" val="45.9464" />
		</FormRepresentation>
	</WordForm>
	<WordForm>
		<feat att="verbFormMood" val="participle" />
		<feat att="tense" val="past" />
		<feat att="grammaticalNumber" val="singular" />
		<feat att="grammaticalGender" val="commonGender" />
		<feat att="definiteness" val="indefinite" />
		<feat att="transcategorization" val="transadjectival" />
		<FormRepresentation>
			<feat att="writtenForm" val="fulgt" />
			<feat att="inflectionalParadigm" val="MFG0173" />
			<feat att="officiallyApproved" val="yes" />
			<feat att="frequency" val="45.9464" />
		</FormRepresentation>
	</WordForm>
	<WordForm>
		<feat att="verbFormMood" val="participle" />
		<feat att="tense" val="past" />
		<feat att="grammaticalNumber" val="singular" />
		<feat att="grammaticalGender" val="unspecified" />
		<feat att="definiteness" val="definite" />
		<feat att="transcategorization" val="transadjectival" />
		<FormRepresentation>
			<feat att="writtenForm" val="fulgte" />
			<feat att="inflectionalParadigm" val="MFG0173" />
			<feat att="officiallyApproved" val="yes" />
			<feat att="frequency" val="78.375" />
		</FormRepresentation>
	</WordForm>
	<WordForm>
		<feat att="verbFormMood" val="participle" />
		<feat att="tense" val="past" />
		<feat att="grammaticalNumber" val="plural" />
		<feat att="grammaticalGender" val="unspecified" />
		<feat att="definiteness" val="unspecified" />
		<feat att="transcategorization" val="transadjectival" />
		<FormRepresentation>
			<feat att="writtenForm" val="fulgte" />
			<feat att="inflectionalParadigm" val="MFG0173" />
			<feat att="officiallyApproved" val="yes" />
			<feat att="frequency" val="78.375" />
		</FormRepresentation>
	</WordForm>
</LexicalEntry>
